【裁判字號】    90,台抗,506
【裁判日期】    901108
【裁判案由】    誣告聲請再審
【裁判全文】
最高法院刑事裁定                                  九十年度台抗字第五○六號
    抗  告  人  甲○○
右抗告人因誣告案件，不服台灣高等法院中華民國九十年九月二十八日駁回其聲請再
審之裁定（九十年度聲再字第四九九號），提起抗告，本院裁定如左：
    主  文
抗告駁回。
    理  由
本件原裁定以抗告人甲○○對於台灣高等法院八十八年度上訴字第一○六三號誣告一
案確定判決聲請再審，其聲請意旨略稱：抗告人平日奉公守法，且發現台灣台北地方
法院檢察署八十五年偵字第一一六三號起訴書，台灣高等法院八十五年上易字第三二
三四號判決書及台北市政府訴願決定書等新證據，抗告人委非誣告，爰依刑事訴訟法
第四百二十條第一項第六款及同法第四百二十一條聲請再審云云。惟按刑事訴訟法第
四百二十條第一項第六款所謂「發現確實之新證據」，除須該「新證據」可認為確實
具有足以動搖原確定判決，而對受判決人為更有利判決之「確實性」外，尚須具備該
證據係在事實審法院於判決前已存在，因未經發現，不及調查斟酌，或審判時未經注
意，至其後始行發現之「嶄新性」特質，二者均屬不可或缺，倘若未具備上開「確實
性」與「嶄新性」二種聲請再審新證據之特性，即不能據為聲請再審之原因。查抗告
人上開聲請意旨，經原審審核結果，認其所提上開起訴書、判決書及訴願決定書等證
據，抗告人或為該刑案之告訴人，或為該行政爭訟之當事人，依照常情，均已知悉各
該裁判或處分之存在，不合刑事訴訟法第四百二十條第一項第六款「發現確實之新證
據」所要求之「嶄新性」。次按刑事訴訟法第四百二十一條規定，就足生影響於判決
之重要證據漏未審酌，得聲請再審者，係以不得上訴於第三審法院之案件為前提，亦
即指刑事訴訟法第三百七十六條所列各罪之案件，始有其適用。至本得上訴於第三審
法院之案件，除具有普通再審之原因，得聲請再審外，要不許援用刑事訴訟法第四百
二十一條之規定，聲請再審（本院二十四年度抗字第三六一號判例參照）。查本件原
確定判決係依刑法第一百六十九條之誣告罪論處抗告人罪刑，核屬得上訴第三審法院
之案件，依前揭說明，自不符合刑事訴訟法第四百二十一條之規定得為聲請再審之要
件，抗告人遽而聲請再審，亦無理由，原裁定因依刑事訴訟法第四百三十四條第一項
規定駁回其再審之聲請，經核於法尚無不合。抗告意旨，仍執陳詞，泛言指摘原裁定
不當，難認有理由，應予駁回。
據上論結，應依刑事訴訟法第四百十二條，裁定如主文。
中      華      民      國     九十     年     十一     月      八      日
                              最高法院刑事第六庭
                                  審判長法官  謝  家  鶴
                                        法官  洪  文  章
                                        法官  花  滿  堂
                                        法官  陳  世  淙
                                        法官  洪  佳  濱
      右正本證明與原本無異
                                              書  記  官
中      華      民      國     九十     年     十一     月     三十     日


司法院資訊處製作；財團法人民間司法改革基金會備份。
